【裁判字號】    97,毒抗,585
【裁判日期】    970530
【裁判案由】    聲請觀察勒戒
【裁判全文】
臺灣高等法院臺中分院刑事裁定         97年度毒抗字第585號
抗  告  人
即  被  告  甲○○
                      國民
上列抗告人因違反毒品危害防制條例案件，經檢察官聲請觀察勒
戒，不服臺灣臺中地方法院97年度毒聲字第394號，中華民國97
年4月28日第一審裁定（聲請案號：臺灣臺中地方法院檢察署97
年度聲觀字第263號），提起抗告，本院裁定如下：
    主  文
抗告駁回。
    理  由
一、抗告意旨略以：抗告人於民國91年間曾因施用毒品案件，經
    送觀察、勒戒後，檢察官依勒戒處所之陳報，認無繼續施用
    毒品傾向，於91年11月18日釋放並為不起訴處分確定。而抗
    告人於97年3月5日因他案通緝經臺中縣警察局大甲分局逮捕
    到案，因有毒品前科而經採尿送驗，送驗結果呈嗎啡陽性反
    應，檢方依法再次聲請送觀察、勒戒。惟抗告人前已曾受觀
    察、勒戒，應已戒除毒癮，盼法院從輕發落，給予以美沙冬
    替代療法治療之機會，爰依法提起抗告云云。
二、按犯毒品危害防制條例第10條施用第一級、第二級毒品之罪
    者，檢察官應聲請法院裁定，令被告入勒戒處所觀察、勒戒
    ，其期間不得逾2月。觀察、勒戒後，檢察官依據勒戒處所
    之陳報，認受觀察、勒戒人無繼續施用毒品傾向者，應即釋
    放，並為不起訴之處分；認受觀察、勒戒人有繼續施用毒品
    傾向者，檢察官應聲請法院裁定令入戒治處所強制戒治，其
    期間為6個月以上，至無繼續強制戒治之必要為止，但最長
    不得逾1年。依前項規定為觀察、勒戒或強制戒治執行完畢
    釋放後，5年後再犯第10條之罪者，適用本條前2項之規定，
    同條例第20條定有明文。
三、經查：本件抗告人於民國97年3月2日晚上10時許，基於施用
    第一級毒品之犯意，在其位於臺中縣大安鄉○○○路217號
    住處，以針筒注射之方式施用第一級毒品海洛因1次。嗣於
    97年3月5日上午8時50分許，為警在上開住處因另案通緝逮
    捕到案，因有毒品前科而經採尿送驗，尿液送驗結果呈「嗎
    啡」陽性反應，此有中山醫藥大學附設醫院檢驗科藥物檢測
    中心97年3月13日出具實驗編號：0000000號尿液檢驗報告一
    紙附卷可稽，核與抗告人於檢察事務官詢問時自白施用海洛
    因之情節相符，事證明確，足認抗告人確有於上開時間施用
    第一級毒品之犯行。又抗告人前於91年間因施用毒品案件，
    經法院裁定送觀察、勒戒後，臺中地方法院檢察署檢察官依
    勒戒處所之陳報，認無繼續施用毒品傾向，於91年11月18日
    釋放並以91年度毒偵字第2329號為不起訴處分確定等情，有
    該署刑案資料查註紀錄表及全國施用毒品案件紀錄表各一份
    附卷可參，抗告人於上開觀察、勒戒執行完畢5年後，再犯
    毒品危害防制條例第10條施用第一級毒品之罪，仍應令入勒
    戒處所觀察、勒戒，其期間不得逾2月。抗告人雖以已無毒
    癮並希望以美沙冬替代療法治療等語抗辯，惟其施用第一級
    毒品之犯行足堪認定，原裁定因檢察官之聲請，依毒品危害
    防制條例第20條第3項、第1項及觀察勒戒處分執行條例第3
    條第1項之規定，令抗告人入勒戒處所觀察、勒戒，本院經
    核於法並無違誤，抗告人之抗告為無理由，應予駁回。
四、據上論結，應依刑事訴訟法第412條，裁定如主文。
中    華    民    國    97    年    5     月    30    日
            刑事第十庭    審判長法  官  林  照  明
                                法  官  郭  瑞  祥
                                法  官  林  欽  章
上列正本證明與原本無異。
如不服本裁定，得於收受送達後5日內向本院提出抗告書狀 (須
附繕本)。
                                書記官  許  哲  禎
中    華    民    國    97    年    6     月    2     日


司法院資訊處製作；財團法人民間司法改革基金會備份。
